臺灣臺北地方法院刑事判決　　　　　　　　　　　　　九十一年度訴字第三二二號
　　公　訴　人　臺灣臺北地方法院檢察署檢察官
　　被　　　告　甲○○
右列被告因違反毒品危害防制條例案件，經檢察官提起公訴（九十一年度毒偵字第二
五三號），本院判決如左：
    主  文
甲○○連續施用第一級毒品，累犯，處有期徒刑拾月。
扣案第一級毒品海洛因貳包（淨重共零點陸公克）、注射針筒壹支（含毒品海洛因殘
渣淨重零點壹公克，量微無法析離）均沒收銷燬之、分裝杓管壹支沒收。
    事  實
一、甲○○曾於民國八十四年間因違反肅清煙毒條例、藥事法、麻醉藥品管理條例等
    案件，經本院於民國八十四年二月四日以八十三年度訴字第一一四七號判處應執
    行有期徒刑四年確定，並於八十七年三月二十六日縮刑期滿執行完畢。復又因違
    反毒品危害防制條例施用毒品案件，經本院裁定送觀察、勒戒後，因無繼續施用
    毒品之傾向，由臺灣台北地方法院檢察署檢察官於八十八年六月九日，以八十八
    年度偵字第一一七０九號處分不起訴確定。詎其於不起訴處分確定後未滿五年，
    復另行起意，基於施用第一級毒品之概括犯意，自九十一年二月十一日起至同年
    月十九日止，連續在台北縣深坑鄉○○村○○路○段六六號、台北縣深坑鄉○○
    路○段一二三巷一號六樓等處，非法施用第一級毒品海洛因多次，嗣於九十一年
    二月十九日下午一時許，為警在台北縣深坑鄉○○路○段一二三巷一號六樓高火
    炎住處查獲，並扣得其與高火炎（涉犯毒品罪嫌部分，另案偵辦中）共有供施用
    之第一級毒品海洛因二包（淨重共０‧六公克）暨共有供施用之毒品器具注射針
    筒一支（內含毒品海洛因殘渣０‧一公克，量微無法析離）、分裝杓管一支，復
    由台灣台北地方法院檢察署檢察官依前開法院裁定送請觀察勒戒後，認有繼續施
    用毒品之傾向，再經台灣台北地方法院檢察署檢察官聲請施以強制戒治。
二、案經臺北市政府警察局信義分局報請臺灣臺北地方法院檢察署檢察官偵查起訴。
    理  由
一、右揭事實，業據被告甲○○於本院審理中坦承不諱，且被告經警於九十一年二月
    十九日下午一時許查獲時所採集之尿液經送鑑定，確呈有嗎啡之陽性反應，有台
    北市立療養院九十一年三月六日煙毒尿液檢驗報告書一紙在卷可稽。又被告前因
    違反毒品危害防制條例施用毒品案件，經本院裁定送觀察、勒戒後，因無繼續施
    用毒品之傾向，由臺灣台北地方法院檢察署檢察官於八十八年六月九日，以八十
    八年度偵字第一一七０九號處分不起訴確定。嗣又因施用第一級毒品海洛因，經
    送觀察、勒戒後，認有繼續施用毒品傾向，經台灣台北地方法院檢察署檢察官聲
    請施以強制戒治等情，復有本院裁定、台灣台北看所守附設勒戒處所有無繼續施
    用毒品傾向證明書、台灣台北地方法院檢察署檢察官聲請強制戒治聲請書各一紙
    、台灣高等法院檢察署刑案紀錄簡覆表一份在卷可按，並有第一級毒品海洛因共
    二包（淨重共０‧六公克）、注射針筒（內含毒品海洛因殘渣０‧一公克，量微
    無法析離）、分裝杓管各一支、台北市政府警察局信義分局毒品初步鑑驗報告書
    二紙可資佐證，足見被告前開自白之內容與事實相符，應可採信，本件事證已臻
    明確，被告犯行堪以認定，應予依法論科。
二、按犯毒品危害防制條例第十條之罪，經送觀察勒戒後，認無繼續施用毒品傾向，
    經檢察官為不起訴處分確定後，五年內再犯第十條之罪，經觀察、勒戒後，認有
    繼續施用毒品之傾向或三犯以上者，不適用前項之規定（由檢察官為不起訴處分
    ），毒品危害防制條例第二十條第三項定有明文。查被告前因施用毒品案件，經
    本院裁定送觀察、勒戒後，因無繼續施用毒品之傾向，為檢察官不起訴處分確定
    ，其未滿五年，再行施用第一級毒品海洛因，經本院裁定送勒戒處所觀察、勒戒
    後，認有繼續施用毒品之傾向，核其所為，係犯毒品危害防制條例第十條第一項
    之施用第一級毒品罪。又被告持有海洛因施用，其持有第一級毒品海洛因之低度
    行為，應為施用第一級毒品海洛因之高度行為所吸收，不另論罪。又被告先後多
    次施用第一級毒品，時間緊接，方法相同，所犯係犯罪構成要件相同之罪名，顯
    係基於概括之犯意而為之，為連續犯，依刑法第五十六條之規定，以一罪論，並
    加重其刑。另被告曾於八十四年間因違反肅清煙毒條例、藥事法、麻醉藥品管理
    條例等案件，經本院於八十四年二月四日以八十三年度訴字第一一四七號判處應
    執行有期徒刑四年確定，並於八十七年三月二十六日縮刑期滿執行完畢。有台灣
    高等法院檢察署刑案紀錄簡覆表一紙在卷可按，其於五年以內，再犯本件最重本
    刑為有期徒刑以上之罪，為累犯，應依刑法第四十七條之規定，加重其刑，並依
    法遞加之。爰審酌被告已有因施用毒品經檢察官為不起訴處分之紀錄，此次再違
    反禁令，非法施用足以導致精神障礙及生命危險之成癮性化學合成藥物惡性非輕
    ，及其犯罪之動機、目的、所受之刺激、智識程度，所生危害及犯罪後尚能坦承
    犯行，知所悔改之犯罪後態度等一切情狀，量處如主文所示之刑，以資懲儆。另
    扣案之第一級毒品海洛因共二包（淨重共０‧六公克）；及注射針筒一支（內含
    毒品海洛因殘渣０‧一公克，量微無法析離），迭經被告於本院審理中自承為其
    與案外人高火炎所有，且因上開注射針筒內含毒品海洛因殘渣０‧一公克，二者
    間無從分離，爰不問屬犯人與否，均應依毒品危害防制條例第十八條第一項前段
    沒收銷燬之。至於分裝杓管一支，依其物質屬性而言，雖尚有其他用途，非專供
    施用毒品之物或違禁物，惟既為被告供犯罪所用之物，且為被告與案外人高火炎
    所有，業經被告供明在卷，爰依刑法第三十八條第一項第二款之規定宣告沒收之
    。
據上論斷，應依刑事訴訟法第二百九十九條第一項前段，毒品危害防制條例第十條第
一項、第十八條第一項前段，刑法第十一條、第五十六條、第四十七條、第三十八條
第一項第二款，判決如主文。
本案經檢察官蔡名堯到庭執行職務
中    華    民    國       九十一        年     七   月     十九        日
                                      臺灣臺北地方法院刑事第七庭
                                          法  官  蔡  世  祺
右正本證明與原本無異。
如不服本判決，應於判決送達後十日內，向本院提出上訴狀。
                                          書記官  李  文  椿
中    華    民    國       九十一        年     七   月    二十二       日
論罪科刑法條：毒品危害防制條例第十條第一項。
施用第一級毒品者，處六月以上五年以下有期徒刑。
施用第二級毒品者，處三年以下有期徒刑。
